【裁判字號】    99,監宣,62
【裁判日期】    990917
【裁判案由】    監護宣告
【裁判全文】
臺灣宜蘭地方法院民事裁定              99年度監宣字第62號
聲  請  人  甲○○
送達代收人  乙○○
上列聲請人聲請監護宣告事件，本院裁定如下：
    主  文
宣告丙○○○（女、民國○○年○月○○日生、身分證統一編號：Ｚ00
0000000號）為受輔助宣告之人。
選定甲○○（男、民國○○年○月○○日生、身分證統一編號：Ｚ0000
00000號）為受輔助宣告之人之輔助人。
聲請費用新臺幣壹仟元由受輔助宣告之人負擔。
    理  由
一、聲請意旨略以：聲請人甲○○主張其妻丙○○○因「右側頭
    顱骨壓迫性骨折、右大腦廣泛性神經損傷、延遲性右側顳葉
    及小腦出血、脾臟撕裂傷、額頭及右耳後撕裂傷」、「創傷
    性腦傷後遺右側肢體偏癱、左側肢體偏癱、大小便失禁」等
    病症，致不能為意思表示或受意思表示，或不能辨識其意思
    表示之效果，為此依法聲請對丙○○○為監護之宣告等語。
二、按法院對於監護之聲請，認為未達民法第14條第1項之程度
    者，得依民法第15條之1第1項規定，為輔助之宣告，民法第
    14條第3項定有明文。又法院對於監護之聲請，認為未達民
    法第14條第1項之程度，而有輔助宣告之原因者，得依職權
    以裁定為輔助之宣告，亦為民事訴訟法第624條之3第1項所
    明定。
三、本院審驗丙○○○之心神狀況，並採用財團法人羅許基金會
    羅東博愛醫院精神科專科醫師杜明哲之精神鑑定報告，認陳
    女處於心智缺陷狀態，診斷為「器質性大腦症候群」，其精
    神障礙程度或其他心智缺陷，致其為意思表示或受意思表示
    ，或辨識其意思表示效果之能力顯有不足，陳女宜受輔助宣
    告以委託監護人處理其事務，此有該院99年8月20日（九九
    ）羅博醫字第2010080113號函所附精神鑑定報告書附卷可稽
    。承上，堪信丙○○○非完全不能為意思表示或受意思表示
    ，或辨識其意思表示之效果，未達應受監護宣告之程度，聲
    請人聲請監護宣告，尚屬有間；惟丙○○○為意思表示或受
    意思表示，或辨識其意思表示效果之能力既顯有不足，爰依
    職權以裁定為輔助之宣告。
四、又聲請人甲○○為受輔助宣告人丙○○○之夫，目前籍設同
    址，亦係實際照顧丙○○○之人，此有戶籍謄本1件在卷可
    佐，堪認其有意願及能力輔助丙○○○；且經社工員訪視後
    評估，聲請人適合擔任丙○○○之輔助人，此有侯元芳社會
    工作師事務所99年9月5日99芳社所字第990241號函所附之「
    成年人之監護權訪視評估報告」1件在卷可佐。爰依首開民
    法第1111條第1項之規定，選定聲請人甲○○擔任丙○○○
    之輔助人，以維護受輔助宣告人之權益。
五、爰裁定如主文。
中    華    民    國    99    年    9     月    17    日
                  臺灣宜蘭地方法院家事法庭
                      法  官  周健忠
以上正本與原本無異。
如不服本裁定關於選定輔助人之部分，應於送達後10日內向本院
提出抗告狀，並繳納抗告費新臺幣壹仟元；其餘關於輔助宣告之
部分，不得抗告。
中    華    民    國    99    年    9     月    17    日
                      書記官  姚國華

司法院資訊處製作；財團法人民間司法改革基金會備份。
